台灣花蓮地方法院刑事判決　　　　　　　　　　　　　九十一年度訴字第一五三號
　　公　訴　人　臺灣花蓮地方法院檢察署檢察官
　　被　　　告　甲○○
右列被告因違反毒品危害防制條例案件，茲經檢察官提起公訴（九十一年度毒偵緝字
第四一號)，暨併辦部分（九十一年毒偵字第二八四號），本院判決如左：
    主  文
甲○○連續施用第一級毒品，累犯，處有期徒刑捌月；又連續施用第二級毒品，累犯
，處有期徒刑柒月，內含安非他命殘留之吸食器壹組，沒收銷燬之。應執行有期徒刑
壹年貳月，內含安非他命殘留之吸食器壹組，沒收銷燬之。
    事  實
一、甲○○前因行為偽造文書案件，經本院於民國八十九年一月十一日判處有期徒刑
    一年二月，於九十年五月二十二日執行完畢。復因施用第一級毒品海洛因（下稱
    海洛因）、第二級毒品安非他命（下稱安非他命）案件，經依本院裁定送觀察、
    勒戒後，無繼續施用毒品之傾向，由台灣花蓮地方法院檢察署檢察官於八十九年
    九月二十四日以八十九年度偵字第二五七七號、八十九年度毒偵字第七五七號為
    不起訴處分確定。嗣甲○○又基於施用海洛因之概括犯意，在花蓮縣吉安鄉○○
    村○○路五三六巷二十一號住處，連續於九十一年一月一日及同年月十七日晚上
    （起訴書誤載為一月中旬起至一月底）施用海洛因二次；復另行基於施用安非他
    命之概括犯意，自九十一年一月初某日（起訴書誤載為一月中旬）起至同年四月
    十七日止，連續在上址施用安非他命，約一星期施用一次，為警於九十一年一月
    十八日查獲，扣得其所有已供施剩餘內含安非他命殘留之吸食器一組，以及在同
    年三月二十四日、同年四月十九日又為警查獲，並經警三次採取其尿液送驗結果
    ，分別呈現海洛因及安非他命陽性反應，經依本院於九十一年三月六日以九十一
    年度毒聲字第一二一號裁定送觀察、勒戒後，有繼續施用毒品傾向。
二、案經花蓮縣警察局花蓮分局移送台灣地方法院檢察署檢察官偵查起訴。
    理  由
一、右開事實，業經被告甲○○坦承不諱，並有內被告施用剩餘內含安非他命殘留之
    吸食器一組扣案可稽，暨被告之尿液經送驗結果，檢驗出呈現嗎啡及安非他命陽
    性反應之花蓮縣衛生局煙毒尿液檢驗成績書一紙附花蓮縣警察局警訊卷、慈濟大
    學濫用藥物檢驗中心檢驗總表各一紙附花蓮分局花市警刑字第０九一０００一六
    ０六０號警訊卷可查；被告尿液呈安非他命陽性反應之花蓮縣衛生局煙毒尿液檢
    驗成績書一紙附鳳林分局鳳警刑字第０九一０００一一０二０號警訊卷、慈濟大
    學濫用藥物檢驗中心檢驗總表各一紙附吉安分局吉警刑字第二二一八號警訊卷可
    查。又被告前因施用毒品案件，經依本院裁定送觀察、勒戒後，認無繼續施用毒
    品之傾向，由台灣花蓮地方法院檢察署檢察官於八十九年九月二十四日以八十九
    年度毒偵字第七五七號、八十九年偵字第二五五七號為不起訴處分確定，有不起
    訴處分書在九十一年毒偵字第一０六號卷第十頁足憑。其於五年後再犯毒品危害
    防制條例第十條之罪，經裁定送觀察勒戒，認有繼續施用毒品傾向，有本院九十
    一年度毒聲字第一二一號觀察勒戒裁定書一份、台灣花蓮勒戒所於九十一年四月
    三十日以花所總字第０九一００００八二六號函送之有受勒戒人甲○○有繼續施
    用傾向證明書一份、本院九十一年度毒聲字第二五八號號強制戒治裁定書一份附
    卷可參，被告罪證明確，應予依法論科。
二、核被告所為，係犯毒品危害防制條例第十條第一項之施用第一級毒品罪及同條第
    二項之施用第二級毒品罪。其施用前非法持有海洛因、安非他命之低度行為，為
    非法施用之高度行為所吸收，均不另論罪。查被告二次施用第一級毒品之所為，
    以及多次施用第二級毒品之行為，均時間緊接，所犯罪名相同，均顯係出於概括
    之犯意為之，各為連續犯，爰依刑法第五十六條之規定以一罪論，並加重其刑。
    又被告前因行為偽造文書案件，經本院於八十九年一月十一日判處有期徒刑一年
    二月，於九十年五月二十二日執行完畢，其於五年以內再犯本件有期徒刑以上之
    罪，為累犯，上開二罪均依刑法第四十七條規定加重其刑，並遞加重之。又被告
    所犯上開二罪，犯意各別，犯罪構成要件互異，應予分論併罰。爰審酌被告有多
    項前科之素行，其施用毒品屬自殘行為及其犯罪之動機、目的、對社會之不良影
    響，施用次數，犯罪後坦承犯行，態度良好等一切情狀，分別量處如主文所示之
    刑，並定其應執行刑。又檢察官另認被告甲○○於九十一年四月十七日晚上，在
    其住處施用安非他命，經採尿送驗呈陽性反應，而以九十一年毒偵字第二八四號
    移送併案審理，經查，此部分與起訴事實所認係同一事實，本院自應併予審理，
    附予敘明。
三、扣案之內含安非他命殘留之吸食器一組，為被告所有，且已供施用安非他命剩餘
    者，業據被告供承在卷（見九十一年七月十六日審理筆錄），該吸食器內顯含有
    安非他命殘留，應依毒品危害防制條例第十八條第一項之規宣告沒收。
據上論斷，應依刑事訴訟法第二百九十九條第一項前段，毒品危害防制條例第十條第
一項、第二項、第十八條第一項，刑法第十一條前段、五十六條、四十七條、第五十
一條第五款，判決如主文。
本案經檢察官楊大智到庭執行職務
中      華      民      國    九十一    年      七      月    二十三    日
                              臺灣花蓮地方法院刑事庭
                                  法  官  吳  順  龍
右正本證明與原本無異。
如對本判決不服，應於送達後十日內，向本院提出上訴狀。（應抄附繕本）
                                  法院書記官
中      華      民      國    九十一    年      七      月    二十六    日
附錄本判決論罪之法律條文：
毒品危害防制條例第十條：
施用第一級毒品者，處六月以上五年以下有期徒刑。
施用第二級毒品者，處三年以下有期徒刑。
